臺灣屏東地方法院民事裁定
110年度消債清字第38號
聲  請  人  
即 債務 人  蔡宛靜即蔡珠素即葉蔡珠素    




上列當事人因消費者債務清理事件聲請清算，本院裁定如下：
    主  文
債務人蔡宛靜即蔡珠素即葉蔡珠素自民國111年3月28日中午12時
起開始清算程序。
命司法事務官進行本件清算程序。
    理  由
一、按債務人不能清償債務或有不能清償之虞者，於法院裁定開
    始更生程序或許可和解或宣告破產前，得向法院聲請依本條
    例所定清算程序，清理其債務；法院開始清算程序之裁定，
    應載明其年、月、日、時，並即時發生效力，消費者債務清
    理條例（下稱消債條例）第3條、第80條前段、第83條第1項
    分別定有明文。次按法院裁定開始清算程序後，得命司法事
    務官進行清算程序，復為消債條例第16條第1項前段所明定
    。
二、本件聲請意旨略以：聲請人積欠至少新臺幣（下同）1,897,
    826元之債務，有不能清償之情，且曾於110年5月間與最大
    債權人臺灣新光商業銀行股份有限公司進行消費者債務清理
    前置調解，惟協商不成立。聲請人復未經法院裁定開始更生
    程序或許可和解或宣告破產，爰依法聲請准予裁定清算等語
    。
三、聲請人所主張之上開事實，業據其提出所述相符之財產及收
    入狀況說明書、債權人清冊、全國財產稅總歸戶財產查詢清
    單財團法人金融聯合徵信中心當事人查詢個人資料（信用報
    告）回覆書、財政部南區國稅局107至109年度綜合所得稅各
    類所得資料清單及勞工保險被保險人投保資料表等件為證。
    經查：
㈠、關於聲請人收入部分，聲請人現無工作，由子女資助生活費
    ，業據聲請人陳明在卷，堪信屬實。至聲請人之支出部分，
    聲請人陳稱每月必要支出費用11,000元，雖未提出全部單據
    供本院審酌，惟低於依消債條例第64條之2第1項規定，以11
    1年衛生福利部公告每人每月最低生活費之1.2倍即17,076元
    計算之數額，洵堪採信。
㈡、基上，聲請人每月收入扣除必要支出費用後，已無剩餘。至
    聲請人固稱名下有新光人壽保險股份有限公司之保單，惟本
    院審酌上開保單未解約前尚無法用以清償。又聲請人固於10
    6年8月30日領取勞保老年一次給付1,361,747元，有勞動部
    勞工保險局110年9月6日保普老字第11010146800號函可參，
    而聲請人積欠之無擔保及無優先權債務已達3,690,889元，
    亦有前置調解債權明細表可考，堪認聲請人確有不能清償債
    務或有不能清償之虞之情形，而有清算之原因。此外，本件
    又查無聲請人有消債條例第6條第3項、第8條或第82條第2項
    所定駁回清算聲請之事由存在，是聲請人聲請本件清算，為
    有理由，應予准許。
四、綜上，聲請人聲請清算，為有理由，依首開法條規定，爰裁
    定如主文第一項所示，並命司法事務官進行本件清算程序。
中　　華　　民　　國　　111 　年　　3 　　月　　28　　日
                  民事庭  法　官　曾吉雄
上為正本係照原本作成。
不得抗告。
中　　華　　民　　國　　111 　年　　3 　　月　　28　　日
  　                      書記官　潘豐益